---
title: "Sidro"
author: "Piermarco Giustini"
date: "2023-12-28"
output: html_document
---
## Problema

Il file dati sidro.xlsx contiene dati relativi ad alcune misure condotte su una serie di sidri diversi identificati dalla lettera S e da un numero progressivo. È stata misurata la concentrazione di una serie di molecole e dei polifenoli totali (PFT), l'acidità, il pH e l'etanolo. Infine è stato misurato il potere anti-ossidante (FRAP) dei sidri.

1. mediante regressione lineare multivariata trovare il set minimo di covariate in grado di spiegare al meglio il potere anti-ossidante dei sidri (ovvero usare la misura FRAP come variabile dipendente)

2. dire se le concentrazioni delle molecole - da Procyanidin B1 a Quercitin - misurate nei sidri siano tra loro correlate o meno

Potete lavorare su questi dati per gentile concessione della Dott.ssa Federica Mainente che mi ha autorizzato a condividerli con voi per ragioni didattiche.

## Librerie

```{r install-packages, include=FALSE}
# Installazione del pacchetto readxl se non è già installato
if (!requireNamespace("readxl", quietly = TRUE)) {
  install.packages("readxl")
}
knitr::opts_chunk$set(echo = TRUE)
library(readxl)
```

## Regressione Lineare Multivariata

### Introduzione alla Regressione Lineare Multivariata

La regressione lineare multivariata è un metodo statistico utilizzato per comprendere la relazione tra una variabile dipendente (in questo caso, FRAP, che rappresenta il potere anti-ossidante dei sidri) e più variabili indipendenti o covariate. In questa analisi, cerchiamo di identificare quali tra le diverse misure e concentrazioni di molecole influenzano maggiormente il valore FRAP.

### Divisione delle Covariate dalla Variabile Dipendente

Per analizzare la relazione tra il valore FRAP e le altre misure, abbiamo diviso i dati in una variabile dipendente (`frap_values`) e covariate. `frap_values` è un vettore numerico che rappresenta il valore FRAP per ogni campione di sidro. Le covariate, rappresentate dalla matrice `covariates`, includono tutte le altre misure e concentrazioni di molecole nei sidri.

```{r prepare-data}
sidro_data <- read_excel("dati_sidro.xlsx")
head(sidro_data)
frap_values <- c(1, as.numeric(sidro_data[nrow(sidro_data), -1]))
covariates <- as.matrix(sidro_data[-nrow(sidro_data), -1])
covariates <- t(cbind(1 , covariates))
covariates <- as.data.frame(covariates)
# Verifica delle dimensioni
print(length(frap_values))
print(dim(covariates))
```

### Costruzione del Modello di Regressione Lineare Completo

Il primo passo nell'analisi è costruire un modello di regressione lineare utilizzando tutte le covariate disponibili. Questo modello ci aiuterà a identificare quali covariate sono statisticamente significative.

```{r full-model}
model_full <- lm(frap_values ~ ., data = covariates)
summary(model_full)
```

### Selezione delle Covariate Significative e Costruzione del Modello Ridotto

Dopo aver identificato le covariate significative, costruiamo un modello di regressione ridotto che include solo queste covariate. Questo approccio ci permette di concentrarci sulle variabili più influenti.

```{r reduced-model}
significant_vars <- which(summary(model_full)$coefficients[, 4] < 0.05)
significant_vars <- unname(significant_vars)
significant_vars <- significant_vars - 1
covariates_reduced <- covariates[,significant_vars]
model_reduced <- lm(frap_values ~ ., data = as.data.frame(covariates_reduced))
summary(model_reduced)
```

### Problemi?
1. Intercetta che valori mettere ?
3. lm per lui va bene come analisi multivariata ?
Buon Lavoro :)
